臺灣板橋地方法院刑事判決　　　　　　　　94年度訴字第78號
公　訴　人　臺灣板橋地方法院檢察署檢察官
被　　　告　丙○○
指定辯護人　本院公設辯護人乙○○
上列被告因強盜等案件，經檢察官提起公訴（94年度偵字第760
號），本院判決如下：
    主  文
丙○○連續意圖為自己不法之所有，攜帶兇器，以強暴、脅迫至
使不能抗拒而取他人之物及使他人交付其物，累犯，處有期徒刑
捌年。扣案之鈑手貳支、西瓜支刀壹把、鐵絲壹條、安全帽壹頂
、口罩壹個、手套壹雙，均沒收。
    事  實
一、丙○○有殺人未遂及違反肅清煙毒條例等案件前科，又其前
    於民國90年間因違反毒品危害防制條例案件，經臺灣臺北地
    方法院於同年11月15日以90年度訴字第1144號判處有期徒刑
    10 月 ，經其於同年12月25日撤回臺灣高等法院90年度上訴
    字第3978號上訴後確定，於92年8 月27日縮短刑期執行完畢
    （構成累犯），又其於93年間復因違反毒品危害防制條例案
    件，經臺灣臺北地方法院於93年9 月21日以93年度訴字第61
    9 號判處有期徒刑1 年，其於93年10月20日撤回臺灣高等法
    院93年度上訴字第2872號上訴後確定，聲請延期執行（此部
    分不構成累犯）。詎其不思悛悔，竟基於意圖為自己不法所
    有以強暴至使不能抗拒而取他人之物及使他人交付其物之概
    括犯意，於93年11月11日凌晨5 時許，以頭戴其所有安全帽
    及口罩之方式，掩飾面容，及攜帶其所有鐵絲暨其所有客觀
    上可供兇器使用之西瓜刀，至臺北縣新店市○○街341 號「
    萊爾富超級便利商店」，以前述西瓜刀抵住店員甲○○頸部
    ，喝令甲○○不准動暨交出財物，致甲○○心生畏懼，至不
    能抗拒，甲○○乃交付店中收銀機暨抽屜內之現金新台幣（
    下同）7,000 元予丙○○，嗣丙○○發覺有路人經過，其幸
    未被發覺，乃命甲○○趴下暨握住雙手，丙○○並以前述鐵
    絲綑綁甲○○之雙手，剝奪甲○○之行動自由，並使甲○○
    受有雙手紅腫之傷害（傷害部分未據告訴），丙○○始迅速
    逃離，暨於不詳地點，將前述其所有之安全帽、口罩、西瓜
    刀、鐵絲均予丟棄；又其另基於意圖為自己不法所有而竊取
    他人動產之犯意，於94年1 月3 日中午12時許，持其所有客
    觀上可供兇器使用之金屬鈑手2 支，在臺北縣三重市○○街
    114 號前，竊得周大華所有（起訴書誤載為己○○所有）而
    由己○○持有使用車牌號碼K87-830 號機車之車牌1 面，以
    作為掩飾其再犯強盜案件之身分，繼而，將上揭車牌以膠帶
    黏貼於其所有車牌號碼NTU-250 號機車上，並承前述意圖為
    自己不法所有以強暴至使不能抗拒而取他人之物及使他人交
    付其物之概括犯意，騎乘其所有之上開機車，於同日中午12
    時20分許，復以頭戴其所有安全帽及口罩之方式，掩飾面容
    ，及攜帶其所有鐵絲1 條、手套1 雙暨其所有客觀上可供兇
    器使用之西瓜刀1 把，至臺北縣三重市○○街70號「萊爾富
    超級便利商店」，持該西瓜刀至櫃臺內，距恰至該店協助店
    務之店員丁○○2 、3 步處，喝令丁○○不准動，致丁○○
    心生畏懼，並至不能抗拒，丁○○乃將店中收銀機內之現金
    8,756 元先置於店內紙箱中，丙○○再將該現金裝入該店內
    塑膠袋內，再命丁○○趴於地面，丙○○即以上述鐵絲加以
    反綁，致丁○○雙手紅腫（該傷害部分亦未據告訴），丙○○隨之搜刮該店內櫃臺中之香菸26條，裝入丁○○店內所有
    之塑膠袋中，因丁○○尖叫求救，該店主任董菘容、店長戊○○聞聲發覺報警，並自該店倉庫中趕至，董菘容且自丙○○背後將丙○○壓制在地，由戊○○趁機搶下丙○○之西瓜
    刀，暨將丙○○拉住，董菘容外出求救，附近民眾遂前來協
    助圍捕，丙○○在該店門口為趕至之警員當場逮捕，經警扣
    得前開車牌號碼K87-830 號車牌1 面、現金8,756 元、香菸
    26條（以上物品業經被害人領回）、鈑手2 支、西瓜刀1 把
    、鐵絲1 條、安全帽1 頂、口罩1 個、手套1 雙。
二、案經臺北縣政府警察局三重分局報請臺灣板橋地方法院檢察
    署檢察官偵查起訴。
    理  由
一、訊據被告就前揭事實，於本院審理時坦承不諱，核與被害人
    己○○於警詢中之指述、證人董菘容、戊○○警詢中之證述
    、證人即被害人甲○○、丁○○於警詢暨本院審理中之指證
    相符，復有上述扣案物品、扣案物品照片、查獲現場照片、
    被害人丁○○受傷照片、車籍作業系統查詢認可資料、贓物
    認領保管單、扣押物品目錄表等可稽。是被告之上開自白應
    與事實無歧，可資採信。另扣案之刀械為俗稱之西瓜刀，業
    據被告供明無誤，而其刀刃部分為鐵製，鋒利可見，又扣案
    之鈑手亦為金屬材質，亦可資作為攻擊人身之工具，業據本
    院於審理時提示被告辨識無誤，並均有照片可憑，故其客觀
    上可供兇器使用明確；另被告於93年11月11日所實施之強盜
    犯行，其所使用之刀械亦為西瓜刀，此且經被告供承屬實，
    並據證人即被害人甲○○於警詢暨本院中之指訴契合，是以
    ，該刀械固未扣案，但衡諸市售通稱之西瓜刀，均類如扣案
    之西瓜刀所示，自足徵其該次犯行所持者，同屬客觀上可供
    兇器使用之西瓜刀無訛。本件事證業臻明確，被告犯行堪為
    認定，應依法論科。
二、核被告攜帶客觀上可供兇器使用之西瓜刀，以強暴手段，使
    被害人甲○○不能抗拒，而使被害人甲○○交付店內財物，
    其行為核犯刑法第330 條第1 項之意圖為自己不法之所有攜
    帶兇器以強暴至使不能抗拒而使他人交付其物罪；又被告復
    以攜帶客觀上可供兇器使用之西瓜刀，以強暴、脅迫手段，
    使被害人丁○○不能抗拒，而使被害人丁○○交付店內財物
    ，被告並取該店內之物，其行為核犯同條項之意圖為自己不
    法之所有攜帶兇器以強暴、脅迫至使不能抗拒而取他人之物
    及使他人交付其物罪；被告於實施前述加重強盜犯行時，尚
    綑綁被害人甲○○、丁○○，妨害渠等之行動自由，此節屬
    被告強盜行為中之強暴手段，當然包括於強盜行為之內，是
    不另論妨害自由罪（最高法院24年上字第4407號、23年上字
    第1578號判例參照）。另其攜帶客觀上可供兇器使用之鈑手
    ，竊得被害人己○○持有之車牌號碼K87-830 號機車車牌，
    其行為核犯同法第321 第1 項第3 款之攜帶兇器竊盜罪。查
    被告所為前述2 件加重強盜行為，先後時間緊接，所犯為犯
    罪構成要件相同之罪，顯係出於概括犯意而為，為連續犯，
    應依同法第56條之規定，以1 罪論，並從其情節較重之意圖
    為自己不法之所有攜帶兇器以強暴至使不能抗拒而取他人之
    物及使他人交付其物罪，且加重其刑。至被告對被害人甲○○所實施之加重強盜犯行，其相關卷證，已附於偵查卷內，
    惟未為
    本件起訴書所併論，然該部分與起訴書所論之犯罪事實間，
    有裁判上1 罪之連續犯關係，是為原起訴效力所及，基於審
    判不可分之法理，本院自得併為審究，在此指明。再者，其
    所為竊盜行為，係用以遮蔽其所有機車之車牌，藉為掩飾其
    實施加重強盜罪行之身分，故其所犯加重竊盜罪及加重強盜
    罪間，顯有手段與目的間之牽連關係，復應依同法第55條之
    規定，從其情節較重之加重強盜罪處斷，起訴書認係犯意各
    別，罪名互殊，應分論併罰，容有未洽。其於90年間因違反
    毒品危害防制條例案件，經臺灣臺北地方法院於同年11月15
    日以90年度訴字第1144號判處有期徒刑10月，經其於同年12
    月25日撤回臺灣高等法院90年度上訴字第3978號上訴後確定
    ，甫於92年8 月27日縮短刑期執行完畢，有臺灣高等法院被
    告全國前案紀錄表存卷可按，其於5 年內再犯本件有期徒刑
    以上之罪，為累犯，應依同法第47條之規定，遞加重其刑。
    本院審酌被告尚有前揭其他犯罪紀錄，有上開被告全國前案
    紀錄表得佐，足徵其素行不良，其時值壯年，身體健全，竟
    不憑己力，以謀生計，反圖不勞而獲，祗為個人花用，即故
    觸法紀，攜帶兇器行竊暨強盜他人財物，並以銳利刀器威嚇
    被害人被害人甲○○、丁○○，嚴重妨害渠等之行動自由，
    復加以綑綁，可謂手段兇殘，且於短暫2 個月內，連續實施
    2 次強盜罪行，是顯見其惡性深重，其行徑更係嚴重破壞治
    安，造成人心恐慌，不予嚴懲，難抑其貪婪及兇惡，另盱衡
    其犯罪所生被害超級商店之財物危害、犯罪後態度坦承，其
    原從事輕鋼架裝潢工程，有陳新旺證明書乙份可據，尚非無
    所事事，及猶有中度肢障之七旬老父待侍奉（另有其父陳秋
    金
    如主文所示之刑，以資懲儆。扣案之鈑手2 支及西瓜刀1 把
    、鐵絲1 條、安全帽1 頂、口罩1 個、手套1 雙，均為被告
    所有，且分別為其實施竊盜及強盜被害人丁○○店內財物之
    工具，已據被告供承屬實，是均應依同法第38條第1 項第 2
    款之規定，沒收之；至於被告所有，另用於掩飾身分之安全
    帽、口罩暨實施強盜被害人甲○○店內財物所用之鐵絲、西
    瓜刀，業於其犯該案後，旋予丟棄之事實，復經被告供陳在
    卷，是該等物品，衡情應已滅失，故不併予諭知沒收之宣告
    ；再者，被告於被害人丁○○店內，係以該店內之塑膠袋裝
    放贓款及香菸，因該塑膠袋並非被告所有，業經證人丁○○
    證述明確，故亦不予沒收，均附此敘明。
據上論斷，應依刑事訴訟法第299 條第1 項前段，刑法第56條、
第330 條第1 項、第321 條第1 項第3 款、第55條、第47條、第
38條第1 項第2 款，判決如主文。
本案經檢察官馬中琍到庭執行職務。
中　　華　　民　　國　　 94　　年　　3　　月　　18　　日
                  刑事第十七庭  審判長法官  林海祥
                                      法官  汪怡君
                                      法官  朱敏賢
以上正本證明與原本無異
如不服本判決應於送達後10日內向本院提出上訴狀
                                    書記官　方蟾苓
中　　華　　民　　國　　94　　年　　3 　　月　　18　　日
附錄本案論罪科刑法條全文：
刑法第321條
犯竊盜罪而有左列情形之一者，處六月以上、五年以下有期徒刑
：
一　於夜間侵入住宅或有人居住之建築物、船艦或隱匿其內而犯
　　之者。
二　毀越門扇、牆垣或其他安全設備而犯之者。
三　攜帶兇器而犯之者。
四　結夥三人以上而犯之者。
五　乘火災、水災或其他災害之際而犯之者。
六　在車站或埠頭而犯之者。
前項之未遂犯罰之。
刑法第330條
犯強盜罪而有第三百二十一條第一項各款情形之一者，處七年以
上有期徒刑。
前項之未遂犯罰之。
